【裁判字號】    98,簡上,363
【裁判日期】    980609
【裁判案由】    妨害公務等
【裁判全文】
臺灣高雄地方法院刑事判決             98年度簡上字第363號
上  訴  人
即  被  告  乙○○
上列上訴人因妨害公務等案件，不服臺灣高雄地方法院高雄簡易
庭98年度審簡字第1015號第一審判決（檢察官起訴案號：臺灣高
雄地方法院檢察署97年度偵字第29642 號，嗣經本院改依簡易判
決處刑），提起上訴，本院判決如下：
    主  文
上訴駁回。
    事實及理由
一、本案經本院審理結果，認第一審簡易判決之認事、用法及量
    刑均無不當，應予維持，並引用第一審簡易判決書（含起訴
    書）記載之事實、證據及理由（詳如附件）。
二、上訴人即被告上訴意旨略以：被告已向員警蘇國榮致歉並達
    成和解，請求判處較輕之刑度等語。惟按量刑輕重，係屬事
    實審法院得依職權自由裁量之事項，苟已斟酌刑法第57條各
    款所列情狀而未逾越法定刑度，不得遽指為違法；又在同一
    犯罪事實與情節，如別無其他加重或減輕之原因，下級審量
    定之刑，亦無過重或失輕之不當情形，則上級審法院對下級
    審法院之職權行使，原則上應予尊重，（有最高法院72年臺
    上字第6696號判例、75年臺上字第7033號判例及最高法院85
    年度臺上字第2446號裁判意旨可資參照）。經查：
  (一)被告前於民國92年間因傷害案件，經本院92年度簡上字第
    325 號判處拘役20日、緩刑2 年確定在案。後於95年9 月16
    日20時許因酒後駕車經警攔檢，測得其呼氣酒精濃度達每公
    升1.02毫克，經警將其帶回分隊製作筆錄之際，竟故意破壞
    該分隊之冷氣機面板、電風扇、無線電鐵櫃等物而施強暴，
    而觸犯刑法第135 條第1 項之妨害公務罪及刑法第185 條之
    3 之違背安全駕駛致交通危險罪，經本院95年度簡字第6150
    號判決各處有期徒刑3 月，合併定執行刑有期徒刑5 月，嗣
    經本院95年度簡上字第1384號判決緩刑2 年，復經本院96年
    度撤緩字第82號撤銷鍰刑之宣告在案，後上開妨害公務罪及
    違背安全駕駛致交通危險罪均經本院減刑為1 月又15日，合
    併應執行有期徒刑2 月又15日在案，被告於97年2 月13日入
    監，於97年3 月27日因徒刑易科罰金執行完畢而出監等情，
    有臺灣高等法院被告前案紀錄表、本院95年度簡上字第1384
    號、95年度簡字第6150號、95年度簡上字第325 號、96年度
    撤緩字第82號等判決、臺灣高雄地方法院檢察署95年度偵字
    第24729 號聲請簡易判決處刑書在卷可供憑參。故被告所犯
    妨害公務之行為，已非初犯，合先敘明。
  (二)準此，原審依卷內證據判斷，認被告犯刑法第135 條第1 項
    之妨害公務執行罪、第140 條第1 項之侮辱公務員罪，刑法
    第277 條第1 項之傷害罪罪證明確，且妨害公務執行罪與傷
    害罪係被告以一行為觸犯二罪名，應從一重傷害罪處斷。至
    傷害罪與侮辱公務員罪間，犯意各別，應分論併罰。又被告
    有上述刑之宣告及執行，為累犯，而依刑事訴訟法第449 條
    第2 項、第454 條第2 項，刑法第135 條第1 項、第140 條
    第1 項、第277 條第1 項、第47條第1 項、第41條第1 項前
    段、第55條、刑法施行法第1 條之1 ，並審酌被告於員警依
    法執行職務時，除辱罵員警外，並施脅迫行為，傷害警員，
    輕忽國家公權力之執行，惡性非輕，惟念其犯後坦承犯行，
    並參以被告係因與妻發生爭吵，一時情緒失控而犯本案等一
    切情狀，分別量處侮辱公務員罪拘役40日、傷害罪有期徒刑
    4 月，並均諭知易科罰金之折算標準，其認事用法核無違誤
    ，量刑並已斟酌刑法第57條所規定之一切量刑事由，尚難認
    有量刑明顯過重之不當情形。雖原審未及審酌被告已與員警
    蘇國榮和解之事實，然本院斟酌上情，認被告於上開前案執
    行完畢後未幾又再犯本案，顯然並未記取前案之教訓而心生
    警惕，況被告亦不符合緩刑之要件，故被告以原審判決量刑
    過重等語為由，提起上訴，指摘原判決不當，為無理由，應
    予駁回。
三、據上論斷，應依刑事訴訟法第455 條之1 第1 項、第3 項、
    第364 條、第368 條、第373 條，判決如主文。
本案經檢察官甲○○到庭執行職務。
中    華    民    國    98    年    6     月    9    日
                  刑事第四庭    審判長  法  官  洪碩垣
                                        法  官  葉文博
                                        法  官  張  震
以上正本證明與原本無異。
不得上訴。
中    華    民    國    98    年    6     月    10    日
                                        書記官  鄒秀珍
附錄本判決論罪之法條
刑法第135條第1項
對於公務員依法執行職務時，施強暴脅迫者，處3 年以下有期徒
刑、拘役或3 百元以下罰金。
刑法第140條第1項
於公務員依法執行職務時，當場侮辱，或對於其依法執行之職務
公然侮辱者，處6月以下有期徒刑、拘役或1百元以下罰金。
刑法第277條第1項
傷害人之身體或健康者，處 3 年以下有期徒刑、拘役或 1 千元
以下罰金。


司法院資訊處製作；財團法人民間司法改革基金會備份。
